【裁判字號】    97,易,1151
【裁判日期】    971231
【裁判案由】    竊盜等
【裁判全文】
臺灣屏東地方法院刑事判決              97年度易字第1151號
公  訴  人  臺灣屏東地方法院檢察署檢察官
被      告  甲○○
                    （另案臺灣屏東監獄竹田分監執行中）
上列被告因竊盜等案件，經檢察官提起公訴（97年度偵字第5478
號）及追加起訴（97年度偵字第7556號、第7387號、毒偵字第23
58號），茲因被告就被訴事實均為有罪之陳述，經告知簡式審判
程序意旨並聽取公訴人及被告之意見後，本院裁定依簡式審判程
序審理，判決如下：
    主  文
甲○○犯附表一所示竊盜罪，共罪，均累犯，各處刑如所示；
又犯附表二所示施用第一級毒品罪，累犯，處刑如所示；應執行
有期徒刑肆年陸月。
    事  實
一、甲○○有麻藥、竊盜、偽造有價證券、搶奪等多次犯罪經法
    院判刑確定之紀錄，最近一次經有期徒刑執行完畢係因民國
    91年間犯連續（5 次）搶奪罪，經本院91年度訴字第331 號
    判處有期徒刑3 年2 月，層層上訴後，次第經臺灣高等法院
    高雄分院91年度上訴字第1482號、最高法院92年度臺上字第
    1482號判決駁回上訴確定，於92年7 月18日入監執行，96年
    2 月2 日因期滿出監執行完畢。
二、詎其經前開有期徒刑執行完畢後5 年內，仍不知悔悟，復基
    於意圖為自己不法所有而竊盜之各別犯意，先後按附表一所
    示時、地、內容，竊取黃松妹（附表一編號(一)）、謝坤起（
    附表一編號(二)）、邱進金（附表一編號(三)）所有之財物。
三、又其前因施用毒品案件，經本院91年度毒聲字第573 號裁定
    令入勒戒處所施予觀察、勒戒，於91年6 月27日入所執行，
    因有繼續施用毒品傾向，經本院91年度毒聲字第812 號裁定
    令入戒治處所施予強制戒治，91年8 月1 日轉入執行，因無
    繼續施用毒品傾向，經本院92年度毒聲字第136 號裁定停止
    戒治，所餘期間付保護管束，於92年3 月7 日出所，旋因違
    反保護管束期間應遵守事項，經本院92年度毒聲字第785 號
    裁定撤銷停止戒治，於92年7 月30日入所執行，92年12月15
    日期滿出所執行完畢。詎其經執行完畢釋放後5 年內，仍不
    知悔改，復基於施用第一級毒品之犯意，按附表二所示時、
    地及內容，施用第一級毒品海洛因1 次。
四、嗣甲○○就前開附表一編號(一)所示竊盜（液晶電視）犯行，
    經被害人黃松妹在其竊行得手離去之際及時發現並認出其身
    分而報警循線於97年7 月7 日查獲到案；又其犯附表一編號
    (二)、(三)所示竊盜犯行，及附表二所示施用第一級毒品犯行後
    ，於97年9 月4 日因另案為警通緝到案時，除就附表一編號
    (三)所示竊盜（瓦斯熱水器）犯行原已依監視錄影紀錄而得悉
    其涉案情節，及因當場發現其手臂上明顯注射痕跡，經依法
    採尿呈嗎啡即海洛因經人體水解代謝產物陽性反應而查獲其
    附表二所示施用第一級毒品犯行外，另據甲○○於警詢中就
    所犯附表一編號(二)所示（機車）竊案向警方自首而接受裁判
    。
五、案經屏東縣警察局內埔分局報告臺灣屏東地方法院檢察署檢
    察官偵查起訴。
    理  由
一、前揭先後3 次竊盜、1 次施用第一級毒品海洛因之犯罪事實
    ，業據被告甲○○於本院審理時自白不諱，就：1.附表一編
    號(一)所示竊盜（液晶電視）犯行部分，並經證人即被害人黃
    松妹、證人乙○○於警詢中之證述，復有收受物品、舊貨、
    五金廢料或廢棄物登記表、贓物認領保管單，及現場照片1
    幀；2.附表一編號(二)所示竊盜（機車）犯行部分，並經證人
    即被害人謝坤起於警詢中證述綦詳，復有車輛協尋電腦輸入
    單、警製偵查報告及採證照片4 幀；3.附表一編號(三)所示竊
    盜（瓦斯熱水器）犯行部分，並經證人即被害人邱進金於警
    詢中證述，復有收受物品、舊貨、五金廢料或廢棄物登記表
    、贓物認領保管單，及採證照片2 幀；4.附表二所示施用第
    一級毒品犯行部分，其上開時地經採尿送臺灣檢驗科技股份
    有限公司以氣相層析質譜儀法（GC／MS）檢驗結果，呈嗎啡
    即海洛因經人體代謝產物陽性反應，有該公司97年9 月22日
    ，編號KＺ000000000000號濫用藥物尿液檢驗報告附卷可憑，
    乃鑑定機關本於專業知識暨以精密儀器測試所得之結論，自
    可憑信。又被告甲○○前開如附表一所示竊得之液晶電視、
    機車、瓦斯熱水器，均為具有相當市場交易價值之物，被告
    甲○○各次犯行得手後，除將液晶電視、瓦斯熱水器變賣獲
    利外，就竊得機車供自己做交通工具使用後，嗣因油料耗盡
    而認為無予利用之主觀價值，即順手棄置於村里路旁，全未
    考慮該財物可能因自然或人為破壞而滅失，亦顯係以所有人
    之地位自居而處分其物，是其竊盜行為均係本於為自己不法
    所有之意圖所為，堪予認定。
二、又被告甲○○前因施用毒品案件，經本院91年度毒聲字第57
    3 號裁定令入勒戒處所施予觀察、勒戒，於91年6 月27日入
    所執行，因有繼續施用毒品傾向，經本院91年度毒聲字第81
    2 號裁定令入戒治處所施予強制戒治，91年8 月1 日轉入執
    行，因無繼續施用毒品傾向，經本院92年度毒聲字第136 號
    裁定停止戒治，所餘期間付保護管束，於92年3 月7 日出所
    ，旋因違反保護管束期間應遵守事項，經本院92年度毒聲字
    第785 號裁定撤銷停止戒治，於92年7 月30日入所執行，92
    年12月15日期滿出所執行完畢，有臺灣高等法院被告前案紀
    錄表、臺灣屏東地方法院檢察署刑案資料查註紀錄表、全國
    施用毒品案件紀錄表、受觀察勒戒人毒品及前科紀錄簡列表
    各1 份在卷可按，其經強制戒治執行完畢，5 年內再犯本件
    施用第一級毒品海洛因之犯罪事證已臻明確，應依法論科。
三、按海洛因為毒品危害防制條例第2 條第2 項第1 款規定之第
    一級毒品，除法律另有規定者外，不得持有、施用。核被告
    甲○○如附表一編號(一)、編號(二)、編號(三)所示竊取他人動產
    之行為，均係犯刑法第320 條第1 項竊盜罪；如附表二所示
    施用海洛因之行為，係犯違反毒品危害防制條例第10條第1
    項施用第一級毒品罪。其因施用而持有海洛因之低度行為，
    為施用之高度行為所吸收，不另論罪。按刑罰法規所規定各
    該特定犯罪，除有原已集合多數犯行為構成要件行為態樣或
    其他特別規定者外，行為人主觀上僅須具備對於法條規定各
    該構成要件之「認識」及「意欲」（即構成要件之「知」與
    「欲」），其主觀不法構成要件即已該當，至其動機或在個
    案中誘發多次行為之共同主觀意向聯繫（如概括、整體犯意
    等）為何，要非所問，今被告甲○○前開3 次竊盜、1 次施
    用第一級毒品犯行，既各具備完整並可獨立區隔之主、客觀
    不法構成要件，應各自成立並論以數罪而分論併罰之。被告
    甲○○前因犯連續搶奪罪，經本院91年度訴字第331 號判處
    有期徒刑3 年2 月，層層上訴後，次第經臺灣高等法院高雄
    分院91年度上訴字第1482號、最高法院92年度臺上字第1482
    號判決駁回上訴確定，於92年7 月18日入監執行，96年2 月
    2 日因期滿出監執行完畢，有臺灣高等法院被告前案紀錄表
    、臺灣屏東地方法院檢察署刑案資料查註紀錄表及判決書各
    1 份在卷可按，其5 年之內再因故意犯有期徒刑以上刑之本
    罪，均為累犯，應依法加重其刑。又被告甲○○犯附表一編
    號(二)所示竊盜機車犯行後，因另案為警通緝到案，並於有偵
    查犯罪職務之公務員尚不知其涉及該案時，向警方自首而接
    受裁判，有前引警製偵查報告附卷可參，依刑法第62條前段
    規定，減輕其刑。至其所犯其他3 罪，則依序為警方已經依
    目擊證人即被害人指述（附表一編號(一)）、監視錄影紀錄（
    附表一編號(三)）、被告手臂上明顯注射針孔（附表二）等事
    實，於被告甲○○到案並自白前，對其各該犯行已有確切根
    據認為有合理之可疑，此觀卷附偵查報告、各竊盜案件被害
    人筆錄，及本院公務電話紀錄意旨自明，並為被告甲○○所
    不爭執，尚無自首規定之適用，附此敘明。被告甲○○犯附
    表一編號(二)所示竊盜（機車）罪，兼有刑之加重及減輕事由
    ，依法先加後減。
四、爰審酌被告甲○○之年齡、品行、智識能力、犯罪動機、手
    段、犯罪所生法益受侵害之程度，其為68年1 月30日出生、
    受有國中畢業教育程度、務農為業之人，有警詢年籍資料可
    參，並據其於本院審理時陳明在卷，本件犯罪時年29歲，又
    ：
  (一)被告甲○○前有多次犯罪經法院判刑確定並入監執行之紀錄
    ，除前開構成累犯要件部分已如前述，不再重複評價者外，
    另有：
  1.已經執行完畢部分－(1)86年間因違反麻醉藥品管理條例案件
    ，經臺灣高雄地方法院86年度易字第675 號判處有期徒刑6
    月確定，於86年7 月1 日入監執行，86年11月4 日期滿出監
    執行完畢；(2)86年間又犯竊盜罪，經本院86年度易字第1532
    號判處罰金5,000 元確定；(3)86年間再因違反麻醉藥品管理
    條例案件，經臺灣高雄地方法院86年度易字第8112號判處有
    期徒刑7 月確定；(4)86年間另犯偽造有價證券罪，經臺灣高
    雄地方法院87年度訴字第287 號判處有期徒刑3 年1 月確定
    ，經與上開(2)所示罰金易服勞役、(3)所示有期徒刑，接續執
    行，於87年5 月11日入監服刑，90年7 月26日期滿出監執行
    完畢。
  2.本件判決前另犯並已入監執行部分－(1)97年間犯施用第一級
    、第二級毒品罪（於原審自白犯行，上訴後辯稱以一行為同
    時施用），經臺灣高等法院高雄分院97年度上訴字第1739號
    （本院97年度訴字第650 號）判處有期徒刑1 年2 月確定；
    (2)97年間犯施用第一級毒品罪，經本院97年度訴字第888 號
    判處有期徒刑1 年2 月確定；(3)97年間犯施用第一級毒品罪
    ，經本院97年度訴字第1318號判處有期徒刑1 年2 月確定；
    (4)97年間因偽造文書案件，經本院97年度訴字第889 號判處
    有期徒刑1 年確定；(5)97年間犯竊盜罪（3 罪），經本院97
    年度易字第705 號判處有期徒刑4 月、4 月、3 月，應執行
    有期徒刑10月確定；(6)97年間犯竊盜罪，經臺灣高等法院高
    雄分院97年度上易字第923 號（本院97年度易字第641 號）
    判處有期徒刑1 年確定。均已於97年12月5 日入監執行。
  3.前開各案，均有臺灣高等法院被告前案紀錄表及臺灣屏東地
    方法院檢察署刑案資料查註紀錄表各1 份在卷可按，素行欠
    佳。
  (二)就竊盜犯行部分，考量其為貪圖區區小利而犯罪竊取他人液
    晶電視、瓦斯熱水器供變賣，及為供自己代步使用而竊取他
    人機車之動機；光天化日下，大膽侵入他人住處並竊取大型
    家電、器具之囂張行徑，對於被害人住宅安全，及對法益造
    成進一步侵害之危險程度；以順手牽羊方式竊取他人機車之
    犯罪手段，造成被害人生活困擾之程度；各筆竊得財物之財
    產價值；其正值青壯竟不思進取，為圖不勞而獲，前已因竊
    盜、連續搶奪、偽造有價證券等財產犯罪而經法院判刑確定
    並入監執行，刑度甚至不乏重達3 年2 月、3 年1 月之程度
    ，已如前述，仍不足以矯治其惡性，出監年餘又犯案累累，
    至本件判決前復有4 次再犯竊盜犯行經判決確定如上（不含
    因親屬間竊盜而經撤回告訴者），徒耗司法資源，惡性顯非
    反覆施以短期自由刑所能改善，期在現行針對一般通案設計
    之假釋等處遇制度下，除前述因自首而減刑者外，就各筆竊
    盜犯行均至少在監沈澱、思考7 月以上。
  (三)就施用毒品犯行部分，其犯罪類型，雖有認為僅屬自戕行為
    ，並未涉侵害他人法益者，惟姑不論此見與我國現行刑事立
    法除就行為人藉自殘行為達到其他侵害國家、社會法益結果
    之目的，而在相關特別立法如妨害兵役治罪條例等特別法中
    定以處罰之規定外，向不加罰於單純自殘，甚或自殺行為所
    表彰之規範體系價值觀念相左，況毒品危害防制條例第10條
    所規定對施用毒品行為之處罰，其法定刑猶相當，或更甚（
    如施用第一級毒品罪）於刑法中關於故意「傷害他人」規定
    罪責，舉輕明重，足徵其規範保護之法益，原不在該「自戕
    」行為本身所造成行為人個人身體健康之有形侵害。蓋民主
    法治國家之所異於獨裁、集權社會，其國家政策、社會發展
    ，均取決於以全體公民個人意志累積形成之群體意志，凡公
    民不分性別、學歷、職業、貧富、愚智，任由鴻儒碩彥至販
    夫走卒，其個人意志之表現就群體意志決定之形成，均屬等
    值，直接影響國家、社會整體之命運，至關重要，則個人基
    於自主、健全意思所表現之公民意志，不分良窳，均應尊重
    ，然若有藉不正手段影響他人或自陷個人健全自主意志不能
    正常形成、表現者，不僅直接侵蝕公民群體意志形成之基礎
    ，迫令其他自重慎行大眾均須承受建立在該不健全基礎形成
    之公共政策、社會生活品質之結果，對於國家、社會法益及
    人民全體利益，猶已構成危害，是如投票受賄罪所規範者，
    即在禁止公民匯集個人自主意志以形成群體意志之過程受不
    當影響及控制，即為適例。今毒品除可對個人身體健康造成
    有形傷害外，就人之身體及精神形成高度成癮性及依賴性，
    猶足以抑制個人表現其本於心性能力所為自主意志之決定，
    並進而造成群體意志表現遭不當扭曲之危險，直接影響國家
    、社會之發展，侵害至鉅，斷非僅止於個人健康之危害，被
    告甲○○因施用毒品而經觀察、勒戒、強制戒治執行完畢，
    本件犯罪前復已因短期內頻繁施用毒品而多次為警查獲送辦
    （嗣並經判決確定如前述），竟不足促其稍事收歛而仍再犯
    前揭施用毒品犯行，除惡性較前案顯有過之，並足徵其守法
    觀念薄弱，且已施用毒品成習，積重難返，對其個人身心、
    家庭及國家、社會之危害非輕。
  (四)又審度其犯罪經查獲後，於本院審理時均能坦認犯行，犯後
    態度尚可等一切情狀，各量處如附表所示之刑，並考量其本
    件判決後，就各罪所處之刑均尚待與前開所述已經判決確定
    諸罪之刑合併另定應執行之刑，為尊重最後裁判法院為全盤
    考量時有完整之裁量空間，乃就本件各罪定應執行之刑如主
    文所示，以資儆懲。
五、未扣案而供被告甲○○如附表二所示施用海洛因犯罪使用之
    注射針筒既未經扣案，並據其自陳於查獲前已經丟棄而滅失
    ，依現有卷證復不能證明仍然存在，爰不另為沒收之諭知，
    附此敘明。
據上論斷，應依刑事訴訟法第273 條之1 第1 項、第299 條第1
項前段，毒品危害防制條例第10條第1 項，刑法第11條前段、第
320 條第1 項、第47條第1 項、第62條前段、第51條第5 款，刑
法施行法第1 條之1 ，判決如主文。
本案經檢察官簡志祥到庭執行職務
中    華    民    國    97    年    12    月    31    日
                  刑事第二庭    法  官  陳松檀
以上正本證明與原本無異。
如不服本判決應於收受判決後10日內向本院提出上訴書狀，並應
敘述具體理由；其未敘述上訴理由者，應於上訴期間屆滿後20日
內向本院補提理由書（均須按他造當事人之人數附繕本）「切勿
逕送上級法院」。
中    華    民    國    97    年    12    月    31    日
                                書記官  黃佳惠
附錄本件判決引用之法條：
中華民國刑法第320條
意圖為自己或第三人不法之所有，而竊取他人之動產者，為竊盜
罪，處5 年以下有期徒刑、拘役或5 百元以下罰金。
意圖為自己或第三人不法之利益，而竊佔他人之不動產者，依前
項之規定處斷。
前二項之未遂犯罰之。
毒品危害防制條例第10條
施用第一級毒品者，處 6 月以上 5 年以下有期徒刑。
施用第二級毒品者，處 3 年以下有期徒刑。
【附表一】
┌─┬──────┬──────┬────────────┬────┬──────────┐
│  │  時    間  │  地    點  │     犯  罪  行  為     │ 宣告刑 │   起訴／偵查案號   │
├─┼──────┼──────┼────────────┼────┼──────────┤
│(一)│97年7 月2 日│屏東縣內埔鄉│見該址民宅大門洞開，乃徒│有期徒刑│ 97年度易字第1151號 │
│  │中午12時40分│大同路二段20│手潛入（侵入住宅部分未據│壹年貳月│        ∣          │
│  │許          │號          │告訴），竊取被害人黃松妹│        │ 97年度偵字第6478號 │
│  │            │            │所有並置於該址客廳之32吋│        │                    │
│  │            │            │液晶電視1 台，得手後持往│        │                    │
│  │            │            │屏東縣內埔鄉○○村里○路│        │                    │
│  │            │            │71號「又佳企業社」售予知│        │                    │
│  │            │            │情之回收業者乙○○（犯贓│        │                    │
│  │            │            │物罪部分同案另結）。    │        │                    │
├─┼──────┼──────┼────────────┼────┼──────────┤
│(二)│97年8 月6 日│屏東縣內埔鄉│見謝坤起所有而停放該處之│有期徒刑│ 97年度易字第1200號 │
│  │上午7 時許  │大同路二段58│車號TA9-618 號輕型機車，│拾月    │        ∣          │
│  │            │號前        │其電門鑰匙未經取下，乃逕│        │ 97年度偵字第7556號 │
│  │            │            │予啟動駛離而竊取供代步使│        │                    │
│  │            │            │用，嗣因油料用盡，於同月│        │                    │
│  │            │            │11日丟棄於屏東縣內埔鄉北│        │                    │
│  │            │            │寧路、屏昌街口。        │        │                    │
├─┼──────┼──────┼────────────┼────┼──────────┤
│(三)│97年9 月2 日│屏東縣內埔鄉│徒手進入該址（侵入住宅部│有期徒刑│ 97年度易字第1201號 │
│  │下午1 時許  │興中一巷135 │分未據告訴）竊取被害人邱│壹年貳月│        ∣          │
│  │            │號          │進金所有之瓦斯熱水器1 台│        │ 97年度偵字第7387號 │
│  │            │            │，旋持往屏東縣竹田鄉中正│        │                    │
│  │            │            │路82巷23號「仟鈶」資源回│        │                    │
│  │            │            │收場，以300 元之代價售予│        │                    │
│  │            │            │不知情之業者賴俊偉。    │        │                    │
└─┴──────┴──────┴────────────┴────┴──────────┘
【附表二】
┌─┬──────┬──────┬────────────┬────┬──────────┐
│  │  時    間  │  地    點  │     犯  罪  行  為     │ 宣告刑 │   起訴／偵查案號   │
├─┼──────┼──────┼────────────┼────┼──────────┤
│  │97年9 月2 日│屏東縣內埔鄉│以注射方式（所用針筒於查│有期徒刑│ 97年度訴字第1756號 │
│  │下午3 時    │東寧村勝利路│獲前已經丟棄而滅失）施用│壹年肆月│        ∣          │
│  │            │224 號      │第一級毒品海洛因1 次。  │        │97年度毒偵字第2358號│
└─┴──────┴──────┴────────────┴────┴──────────┘


司法院資訊處製作；財團法人民間司法改革基金會備份。
